【裁判字號】    99,附民,3
【裁判日期】    990531
【裁判案由】    違反商標法
【裁判全文】
智慧財產法院刑事附帶民事判決
                                       99年度附民字第3號
原      告  臺灣菸酒股份有限公司
代  表  人  甲○○
訴訟代理人  丁○○
被      告  乙○○
            丙○○
上列原告因被告違反商標法案件（案號：本院九十九年度刑智上
易字第十五號），提起刑事附帶民事訴訟，請求損害賠償，本院
判決如下：
    主  文
原告之訴駁回。
    事實及理由
一、原告聲明求為判決：被告應給付原告新臺幣（下同）四百二
    十二萬七千二百九十元。並主張：原告為國內申請許可酒類
    製造商，原告所研發製造之酒品行銷國內市場多年，深受消
    費者喜愛，其中代表原告公司商譽及表彰商品來源之「米酒
    及圖」、「稻香米酒20度及圖」、「玉山YUHSHAN 及圖」、
    「台灣紅玉山及山形圖」及「五八金」等商標圖樣，業經經
    濟部中央標準局（現改制為智慧財產局）核准註冊在案，且
    均尚在使用期限內。詎被告二人為圖不法利益，製造及販賣
    與原告所有商標圖樣近似之寶特瓶裝紅標米酒、玻璃瓶裝紅
    標米酒及台灣紅高梁酒，並於民國九十六年三月二十七日，
    經臺南地方法院檢察署檢察官、臺南市調查站及臺南縣警察
    局於臺南縣官田鄉○鎮村○○○路二九號之「台灣官田興業
    國際股份有限公司」及於官田工業區○○街等地查獲本件所
    仿製之酒。被告二人之販售行為，已對原告之營收、商標權
    及商譽造成損失，而被告所仿冒之酒造成原告之損失為四百
    二十二萬七千二百九十元。爰依商標法第六十一條及第六十
    三條之規定，求為判決如訴之聲明。
二、被告陳述：售價並非如原告所指那麼高價，原告以真品價格
    請求，並不合理，目前已無能力賠償云云，並聲明駁回原告
    之訴。
三、按因犯罪而受損害之人，於刑事訴訟程序得附帶提起民事訴
    訟，對於被告及依民法負賠償責任之人，請求回復其損害，
    刑事訴訟法第四百八十七條第一項定有明文。次按提起附帶
    民事訴訟，應於刑事訴訟起訴後第二審辯論終結前為之，同
    法第四百八十八條本文亦有明文。復按法院認為原告之訴不
    合法或無理由者，應以判決駁回之，為同法第五百零二條第
    一項所明定。經查，被告乙○○及丙○○因違反商標法案件
    ，經臺灣臺南地方法院檢察署檢察官提起公訴（案號：臺灣
    臺南地方法院檢察署九十六年度偵字第六一六五號、九十六
    年度偵字第九四三號、九十六年度偵字第三三四四號），並
    經臺灣臺南地方法院以九十六年度易字第一七五一號刑事判
    決於九十八年六月二十九日判處被告二人有罪在案。上開判
    決分別於九十八年七月二十四日及九十八年七月二十七日送
    達被告乙○○及丙○○，有送達證書附卷可稽（見臺南地方
    法院九十六年度易字第一七五一號卷第一四八頁、第一五○
    頁）。嗣被告丙○○對上開判決不服，乃於九十八年七月三
    十日提起上訴（見本院九十九年度刑智上易字第十五號卷第
    二四頁、第二五頁），本院則係於九十八年二月三日收受本
    件刑事上訴案件（見同卷第四頁）。嗣被告丙○○於本案審
    理中之九十九年五月十七日撤回本件刑事訴訟之上訴（見同
    卷第六二頁），則本案刑事判決即臺南地方法院九十六年度
    易字第一七五一號刑事判決業於九十八年八月十日確定在案
    （含在途期間）。而原告提起本件刑事附帶民事訴訟請求損
    害賠償係於九十九年三月十五日（見本院九十九年度附民字
    第三號卷第四頁），原告提起本件刑事附帶民事訴訟時，本
    件刑事判決已因被告丙○○於九十九年五月十七日撤回本院
    九十九年度刑智上易字第十五號上訴，而於九十八年八月十
    日確定在案，是本件原告於本院所提出之本件刑事附帶民事
    訴訟顯然因刑事訴訟程序業於刑事附帶民事訴訟提起前終結
    而失所附麗，原告於九十九年三月十五日所提起之本件刑事
    附帶民事訴訟，係在刑事判決確定之後，依首揭法條規定，
    原告本件刑事附帶民事訴訟，自屬不合法，應以判決駁回之
    。
四、據上論斷，應依智慧財產案件審理法第一條、刑事訴訟法第
    四百八十七條第一項、第四百八十八條、第五百零二條第一
    項，判決如主文。
中    華    民    國    99    年    5     月    31    日
                    智慧財產法院第一庭
                          審判長法  官  李得灶
                                法  官  林欣蓉
                                法  官  汪漢卿
以上正本係照原本作成
如不服本判決，應於收受送達後十日內向本院提出上訴書狀，其
未敘述上訴之理由者，並得於提起上訴後十日內向本院補提理由
書（均須按他造當事人之人數附繕本）。
中    華    民    國    99    年    5     月    31    日
                                書記官  邱于婷


司法院資訊處製作；財團法人民間司法改革基金會備份。
